臺灣彰化地方法院刑事判決
111年度侵訴字第11號
公  訴  人  臺灣彰化地方檢察署檢察官
被      告  甲男（姓名及年籍均詳卷）  
指定辯護人  本院公設辯護人陳志忠  
上列被告因妨害性自主等案件，經檢察官提起公訴（111年度偵
字第1213號）及移送併辦（111年度偵字第2447號），本院判決
如下：
    主  文
甲男犯乘機性交罪，處有期徒刑壹年陸月；又犯乘機性交罪，處
有期徒刑壹年捌月，應執行有期徒刑貳年。緩刑伍年，並應依附
件所示之本院調解程序筆錄內容履行，緩刑期間付保護管束。
其餘被訴部分公訴不受理。 
    犯罪事實
一、甲男（真實姓名及年籍詳卷）係A女（代號：BJ000-A110219
    號，真實姓名及年籍詳卷）之姊夫，明知A女屬極重度智能
    障礙人士，溝通、表達能力較低，因心智缺陷，對於語言理
    解、口語表達、外界事務之判斷與認知等能力，均遠低於常
    人，欠缺性自主同意及判斷能力，竟基於乘機性交之犯意，
    分別於民國110年9月某日上午10時許及10月4日上午9時55分
    許，在A女位於彰化縣二林鎮後厝里斗苑路3段住處，利用A
    女心智缺陷不知抗拒及該住處無人在內情形，先將A女之上
    衣掀開，以雙手上下撫摸A女胸部，再將其陰莖插入A女口部
    前後抽動，直至射精在A女口中始停止，以此方式，對A女為
    乘機性交行為共2次。
二、案經B女（代號：BJ000-A110219B，真實姓名及年籍詳卷，
    為A女之弟媳）、A男（代號：BJ000-A110219C，真實姓名及
    年籍詳卷，為A女之弟）訴請彰化縣警察局芳苑分局報告臺
    灣彰化地方檢察署檢察官偵查後起訴。
    理  由
壹、有罪部分：
一、程序方面：
(一)按因職務或業務知悉或持有性侵害被害人姓名、出生年月日
    、住居所及其他足資識別其身分之資料者，除法律另有規定
    外，應予保密。行政機關、司法機關及軍法機關所製作必須
    公示之文書，不得揭露被害人之姓名、出生年月日、住居所
    及其他足資識別被害人身分之資訊，性侵害犯罪防治法第12
    條第1、2項定有明文。是為免揭露證人即被害人A女之身分
    ，依前揭規定，本案判決書，於犯罪事實欄及理由欄內關於
    被告甲男、證人A女、B女、A男之姓名均不予揭露。
(二)本判決所引用被告以外之人於審判外之各項言詞陳述、書面
    證據及非供述證據，檢察官、被告及辯護人於本院準備程序
    中均表示同意列為證據，本院審酌該等證據之取得過程均為
    合法，與待證事實有關聯性，且於審理時逐一提示，檢察官
    、被告及辯護人對於證據能力之適格亦未爭執，故均得作為
    本案之證據。　　
二、實體方面：
(一)上揭犯罪事實，業據被告於偵訊、本院準備程序及審理時均
    坦承不諱，核與證人A女、A男、B女於警詢及偵訊時證述之
    情節相符，並有犯罪嫌疑人紀錄表、性侵害案件代號與真實
    姓名對照表、彰化縣警察局受理性侵害案件檢核表、受理案
    件證明單、受理各類案件紀錄表、彰化縣政府性侵害案件訊
    前訪視紀錄表、A女之中華民國身心障礙證明、本院111年度
    監宣字第93號裁定及確定證明書、監視器錄影光碟及翻拍照
    片等在卷可稽，足認被告自白與事實相符。從而，本案事證
    已臻明確，被告犯行應堪認定，應依法論科。
(二)論罪科刑部分：
  1.核被告所為，均係犯刑法第225條第1項之乘機性交罪。被告
    於乘機性交前，對證人A女所為上開撫摸胸部之猥褻行為，
    係乘機性交行為之階段行為，應為乘機性交行為所吸收，不
    另論罪。被告於111年1月6日檢察官偵訊中自首第一次犯行
    ，此部分爰依刑法第62條前段減輕其刑。又被告所為上開2
    罪，犯意各別，行為互殊，應分論併罰。
  2.按刑法第59條所謂「犯罪之情狀」與同法第57條所謂「一切
    情狀」，並非有截然不同之領域，於裁判上酌減其刑時，本
    應就犯罪一切情狀，包括該第57條所列舉之事項，予以全盤
    考量，審酌其犯罪有無可憫恕之事由，以為判斷，故適用第
    59條酌量減輕其刑時，並不排除第57條所列舉10款事由之審
    酌（最高法院100年度台上字第3301號、100年度台上字第28
    55號判決意旨可參）。查被告前無犯罪前科紀錄，有臺灣高
    等法院被告前案紀錄表1份可憑，並沒有證據顯示被告有犯
    案習性而具有高度惡性；又被告犯後坦承犯行，並與證人A
    女調解成立，且獲得證人A女及法定代理人A男原諒，此有本
    院調解程序筆錄在卷可查。本院考量被告所為犯行雖屬不該
    ，然被告所犯之乘機性交罪之法定刑為「3年以上有期徒刑
    」之重罪，爰依刑法第59條規定，就第二次行為酌減其刑。
    至第一次行為依自首規定減輕其刑後，已無科以最低刑度仍
    嫌過重之情形，爰不再依刑法第59條酌減。　
  3.爰審酌被告身為A女之姊夫，且明知A女屬極重度智能障礙之
    人，本不應欺負A女，竟為滿足一己私慾，率爾對其為前揭
    犯行，對他人性自主權顯然缺乏尊重，實屬不該；惟考量被
    告坦承犯行之犯後態度，並與證人A女及法定代理人調解成
    立，獲得其等原諒；再衡酌被告之素行、犯罪手段、所生危
    害、生活狀況及智識程度等一切情狀，分別量處如主文所示
    之刑，並定其應執行之刑如主文所示，以示懲儆。　　　　
  4.被告前未曾因故意犯罪受有期徒刑以上刑之宣告，有臺灣高
    等法院被告前案紀錄表1份在卷可佐，其因一時失慮致犯此
    罪，且已與A女及法定代理人達成調解，本院認經此偵審程
    序及刑之宣告，已足促其警惕，信無再犯之虞，是上開宣告
    之刑，以暫不執行為適當，爰依刑法第74條第1項第1款之規
    定宣告如主文所示之緩刑期間，並應依附件所示之本院調解
    程序筆錄內容履行，以啟自新，且依刑法第93條第1項第1款
    之規定，諭知於緩刑期間付保護管束。
貳、公訴不受理部分：
一、公訴意旨另以：被告基於侵入住宅之犯意，分別於110年9月
    某日上午10時許、10月4日上午9時55分許，未經B女、A男之
    同意，侵入其等上開住處為前揭犯行，因認被告另涉犯刑法
    第306條第1項之侵入住宅罪嫌等語。　　　　
(二)按告訴乃論之罪，告訴人於第一審辯論終結前，得撤回其告
    訴；又告訴經撤回者，法院應諭知不受理之判決，刑事訴訟
    法第238條第1項及第303條第3款分別定有明文。
(三)公訴意旨認被告所為上開罪嫌，依刑法第308條第1項之規定
    ，須告訴乃論。查告訴人B女、A男已具狀撤回本件告訴，有
    刑事撤回告訴狀2紙在卷可稽，揆諸上開法律規定，此部分
    應諭知不受理之判決。 　　 　
據上論斷，應依刑事訴訟法第299條第1項前段、第303條第3款，
判決如主文。　　　　　
本案經檢察官廖偉志提起公訴，檢察官何金陞到庭執行職務。　
中　　華　　民　　國　　111 　年　　7 　　月　　28　　日
                  刑事第八庭    審判長法官  梁義順
                                法      官  林于捷
                                法      官  陳彥志
以上正本證明與原本無異。
如不服本判決應於收受判決後20日內向本院提出上訴書狀，並應
敘述具體理由；其未敘述上訴理由者，應於上訴期間屆滿後20日
內向本院補提理由書（均須按他造當事人之人數附繕本）「切勿
逕送上級法院」。
告訴人或被害人對於判決如有不服具備理由請求檢察官上訴者，
其上訴期間之計算係以檢察官收受判決正本之日期為準。
中　　華　　民　　國　　111 　年　　7 　　月　　28　　日
                                書  記  官　于淑真
附錄本案論罪科刑法條：
刑法第225條第1項
（乘機性交猥褻罪）
對於男女利用其精神、身體障礙、心智缺陷或其他相類之情形，
不能或不知抗拒而為性交者，處3年以上10年以下有期徒刑。